【裁判字號】    98,交聲,3168
【裁判日期】    980909
【裁判案由】    違反道路交通管理處罰條例聲明異議
【裁判全文】
臺灣臺北地方法院交通事件裁定        98年度交聲字第3168號
移送機關即
原處分機關  臺北市交通事件裁決所
異  議  人
即受處分人  甲○○
上列異議人即受處分人因違反道路交通管理處罰條例案件，對於
臺北市交通事件裁決所於民國98年8月26日所為之北市裁罰字第
裁22-1AD824782號裁決（原舉發違反道路交通管理事件通知單：
臺北市政府交通局98年7月3日北市交停字第1AD824782號），聲
明異議，本院裁定如下：
    主  文
異議駁回。
    理  由
一、原處分意旨略以：異議人即受處分人甲○○所有之車牌號碼
    997-DF號一般營業小客車（下稱本案營業小客車），於民國
    98年6 月29日上午9 時8 分許，行經臺北市○○路4 號前之
    劃有紅線路段停車，認有在禁止臨時停車處所停車之違規行
    為，經臺北市交通局交通助理員現場拍照後逕行舉發，嗣經
    原處分機關認異議人違規事實明確，依道路交通管理處罰條
    例第56條第1 項第1 款規定，裁處異議人罰鍰新臺幣（下同
    ）900 元。
二、聲明異議意旨略以：異議人當時在加油站上廁所，未達3 分
    鐘即被拍照取證違規，異議人為計程車司機，平日均在加油
    站、醫院、市場或麥當勞等處所停車上廁所，若有停車格早
    就被停了，剩下僅是上下貨用的或行動不便用的停車格，一
    般停車格沒有幾個，為此聲明異議，請求撤銷原處分。
三、按「汽車駕駛人停車時，有下列情形之一者，處600 元以上
    1 ,200 元 以下罰鍰：一、在禁止臨時停車處所停車。」道
    路交通管理處罰條例第56條第1 項第1 款定有明文。又「標
    線依其型態原則上分類如左： (五)紅 實線設於路側，用以
    禁止臨時停車。」道路交通標誌標線號誌設置規則第149 條
    第1 項第1 款第5 目亦有規定。
四、本院之判斷：
    異議人固不否認於上開時地，將本案營業小客車停置於臺北
    市○○路4 號前路段之事實，惟矢口否認有何違規停車行為
    ，辯稱當時其僅係下車上廁所，未達3 分鐘即被拍照取證，
    如此即被舉發開單，其應至何處上廁所云云。經查：
(一)、本件異議人於上開時、地，將本案營業小客車停置放在劃設
    有紅實線之禁止臨時停車處所，為原舉發機關拍照採證逕行
    舉發等節，有臺北市政府交通局98年7 月3 日北市交停字第
    1AD824782號舉發違反道路交通管理事件通知單、臺北市停
    車管理工程處98年7月7日北市停管字第09834475800號函、
    臺北市交通事件裁決所98年8月26日北市裁罰字第裁22-1
    AD824782號裁決書各1份及採證照片1張在卷可憑，並為異議
    人所不爭執（參本院卷第6頁、第7頁、第9頁），應可認定
    。又細究本案舉發所憑之採證照片所示，本案營業小客車所
    停車之位置，路面（緣石）劃設有紅實線乙事，清晰可見，
    當已警示汽車駕駛人不得在該處臨時停車，足證異議人確有
    於前揭時、地，將本案營業小客車停放於禁止臨時停車處所
    之違規行為。
(二)、異議人雖辯以前詞，惟查：異議人為計程車司機，並領有小
    型車職業駕駛執照乙事，有證號查詢汽車駕駛人查詢列印表
    1 紙在卷可參，異議人對於劃有紅實線路段為24小時禁止臨
    時停車之規定，應知之甚詳，卻以上廁所為由擅自違規，顯
    見異議人為貪圖一時上廁所之便利，而無視此項規定。再者
    ，異議人既已離開車輛前往上廁所，未能保持立即行駛之狀
    態，當不合於臨時停車之要件，縱其停放本案營業小客車之
    時間未滿2 分鐘，仍應予以裁罰。此外，異議人辯以當時要
    上廁所而不得不將本案營業小客車停放此，然而，異議人於
    如廁前，應有充足之時間，擇定合於規定之停車處所，不該
    當於緊急避難之要件。從而，異議人所辯，顯屬事後卸責之
    詞，不足採信。
(三)、綜上所述，異議人於上開時、地在禁止臨時停車處所停車之
    違規行為，應堪予認定，異議人為此聲明異議，為無理由，
    應予駁回。
五、據上論斷，應依道路交通案件處理辦法第19條，裁定如主文
    。
中    華    民    國    98    年    9     月    9     日
                  交通法庭  法  官  藍家偉
以上正本證明與原本無異。
如不服本裁定，應於裁定送達後5 日內向本院提出抗告狀（須附
繕本）。
                            書記官  呂慧娟
中    華    民    國    98    年    9     月     9    日


司法院資訊處製作；財團法人民間司法改革基金會備份。
